臺灣臺北地方法院刑事判決
110年度審交易字第534號
公  訴  人  臺灣臺北地方檢察署檢察官
被      告  元萍生




上列被告因過失傷害案件，經檢察官提起公訴（110年度偵字第2
2502號），本院判決如下：
    主  文
本件公訴不受理。
    理  由
一、公訴意旨如附件起訴書所載。
二、按告訴乃論之罪，告訴人於第一審辯論終結前，得撤回其告
    訴；告訴經撤回者，法院應諭知不受理之判決；不受理之判
    決，得不經言詞辯論為之，刑事訴訟法第238條第1項、第30
    3條第3款及第307條分有明文。
三、經查，公訴人認被告元萍生涉犯之過失傷害罪，依刑法第28
    7條前段之規定，為告訴乃論之罪，茲因告訴人連俊為、呂
    詩涵於本院辯論終結前之民國110年11月17日具狀撤回告訴
    ，有刑事撤回告訴狀在卷可稽（見審交易字卷第41頁），依
    前揭規定，爰不經言詞辯論，逕為諭知不受理之判決。
據上論斷，應依刑事訴訟法第303條第3款、第307條判決如主文
中　　華　　民　　國　　110 　年　　11　　月　　23　　日
  　　　      　  刑事第二十庭　法  官  賴鵬年
以上正本證明與原本無異。 
如不服本判決應於收受送達後20日內向本院提出上訴書狀，並應
敘述具體理由；其未敘述上訴理由者，應於上訴期間屆滿後20日
內向本院補提理由書（均須按他造當事人之人數附繕本）「切勿
逕送上級法院」。告訴人或被害人如對於本判決不服者，應具備
理由請求檢察官上訴，其上訴期間之計算係以檢察官收受判決正
本之日期為準。 
                                 書記官　萬可欣
中　　華　　民　　國　　110 　年　　11　　月　　23　　日
附件：
臺灣臺北地方檢察署檢察官起訴書
                                    110年度偵字第22502號
　　被　　　告　元萍生　男　00歲（民國00年0月00日生）
　　　　　　　　　　　　住○○市○○區○○路000號0樓
                        (○○市○○戶政事務所)
　　　　　　　　　　　　居○○市○○區○○路000巷00弄0號
　　　　　　　　　　　　　0樓
　　　　　　　　　　　　國民身分證統一編號：Z000000000號
上列被告因過失傷害案件，已經偵查終結，認應提起公訴，茲將
犯罪事實及證據並所犯法條分敘如下：
　　　　犯罪事實
一、元萍生於民國110年2月6日10時40分許，騎乘車牌號碼000-0
    00號普通重型機車，沿臺北市中正區汀州路2段255巷由北往
    南方向行駛，行經汀州路2段欲左轉時，本應注意行至無號
    誌或號誌故障而無交通指揮人員指揮之交岔路口，支線道車
    應暫停讓幹線道車先行；應注意車前狀況，並隨時採取必要
    之安全措施，依當時情況，並無不能注意之情事，竟於行至
    上址汀州路2段時，未禮讓幹道車先行，與沿汀州路2段由東
    向往西方向，由連俊為所騎乘搭載呂詩涵之車牌號碼000-00
    0號普通重型機車碰撞，連俊為與呂詩涵人車倒地後，連俊
    為因此受有右膝擦傷、右腰及右手臂挫傷之傷害；呂詩涵因
    此受有右側肩頸、手臂、手掌挫傷、右手掌擦傷之傷害。
二、案經連俊為、呂詩涵訴由臺北市政府警察局中正第二分局報
    告偵辦。
　　　　證據並所犯法條
一、證據清單及待證事實
編號 證據名稱　　　 待證事實　　　　 1 告訴人連俊為之指訴 上揭告訴人連俊為因車禍受傷之事實。 2 告訴人呂詩涵之指訴 上揭告訴人呂詩涵因車禍受傷之事實。 3 被告元萍生之供述 1.供承有於上揭時、地，騎車與告訴人連俊為所騎乘機車碰撞之事實。 2.否認犯罪，辯稱：是告訴人撞伊，當時伊走汀州路要左轉，還沒左轉，伊停著被撞還要賠等語。 4 道路交通事故現場圖、初步分析研判表、交通事故談話紀錄表、補充資料表、調查報告表（一）、（二）及現場道路監視錄影光碟1片及翻拍影像資料8張、事故現場查證照片25張 被告與告訴人發生車禍之事實。　　　　　　　　　　　 5 三軍總醫院附設民眾診療服務處診斷證明書2紙 告訴人連俊為、呂詩涵2人分別受有如事實欄所述傷害之事實。 
二、核被告元萍生所為，係涉犯刑法第284條前段之過失傷害罪
    嫌。
三、依刑事訴訟法第251條第1項提起公訴。
　　此　致
臺灣臺北地方法院
中　　華　　民　　國　　110　 年　  8  　月　  27 　日　
　　　　　　　　　　　　　　檢　察　官　吳　文　琦
本件正本證明與原本無異
中　　華　　民　　國 　 110　 年　  9    月　  28   日
                            書  記  官  鍾  宛  芸